【裁判字號】    97,易,442
【裁判日期】    970429
【裁判案由】    賭博
【裁判全文】
臺灣彰化地方法院刑事判決               97年度易字第442號
公  訴  人  臺灣彰化地方法院檢察署檢察官
被      告  甲○○
                      巷42號.
上列被告因賭博案件，經檢察官提起公訴（九十七年度偵字第二
○二七號），本院判決如下：
    主  文
甲○○意圖營利，聚眾賭博，處有期徒刑陸月，如易科罰金，以
新臺幣壹仟元折算壹日，扣案如附表所示之物均沒收。
    事  實
一、甲○○前因賭博案件，經本院以九十六年度彰簡字第七○八
    號判處有期徒刑二月確定（尚未執行，不構成累犯）。詎仍
    不知悔改，復基於經營賭博以營利之犯意，自民國九十七年
    二月二十五日晚上八時三十分許起，以不具犯意聯絡之黃朝
    盛所有之彰化縣大村鄉○○路四一七巷八號廢棄倉庫，充為
    公眾得出入之賭博場所，招攬不特定之成年賭客賭博財物。
    其賭博方式，係由甲○○或其他賭客擔任莊家，將標明「一
    」、「二」、「三」、「四」、「五」、「六」、「大」、
    「小」等字之押注圖布鋪設在地面，莊家再以、瓷盤、
    鍋蓋作為工具，由莊家先在瓷盤內轉動，再以鍋蓋覆蓋
    在瓷盤上，待停止轉動後，朝上之點數即為輸贏之
    底牌，賭客可自由押注「一」至「六」其中一個號碼或二個
    號碼，以及「大（代表四至六）」或「小（代表一至三）」
    ，如押注號碼與底牌相同，押大、小者，可按押注金額得一
    倍賭金，押二個號碼者，可按押注金額得二倍賭金，押一個
    號碼者，可按押注金額得四倍賭金，如未押中，賭金即歸莊
    家所有；另賭客贏得賭金時，如贏得賭金在新臺幣（下同）
    一千元以下者，甲○○可得抽頭金十元，如贏得賭金超過一
    千元者，每超過一千元，甲○○可再得抽頭金十元，甲○○
    即以上開方式，藉以營利。嗣於九十七年（起訴書誤載為九
    十六年）二月二十五日晚上九時許，為警在上開處所當場查
    獲甲○○及賭客何建昌、黃蔡秀鑾、胡文榮、楊永基、邱富
    聰、翁松、胡文忠、林昭源、張道杉、邱乾舜、王珍珍、鄭
    慶鴻、林紹堂、許正惠、何東成、陳林秀英、李性村、賴金
    安、許志能、黃明通、胡明築、莊謹泉、阮鳴紅、方秀鐶（
    均經警另以違反社會秩序維護法裁處）正在賭博財物，並扣
    得如附表編號一至五所示之賭博器具，以及如附表編號六至
    十二所示、甲○○所有、供其犯本件賭博所用或所得之物，
    另在賭客何建昌等人身上扣得賭資現金合計二十二萬七千八
    百元（何建昌一萬一千四百元、黃蔡秀鑾一百元、胡文榮一
    萬一千元、邱富聰三萬二千六百元、翁松三萬二千三百元、
    胡文忠二千六百元、林昭源一千一百元、張道杉二萬一千八
    百元、邱乾舜一千元、王珍珍二百元、鄭慶鴻一萬一千九百
    元、林紹堂九千元、許正惠一萬零五百元、何東成三千元、
    陳林秀英一萬二千九百元、李性村八千三百元、賴金安二千
    八百元、許志能二萬九千四百元、黃明通六百元、胡明築九
    百元、莊謹泉一萬三千六百元、阮鳴紅一千一百元、方秀鐶
    九千七百元），始悉上情。
二、案經彰化縣警察局員林分局報告臺灣彰化地方法院檢察署檢
    察官偵查起訴。
    理  由
一、按被告以外之人於審判外之言詞或書面陳述，除法律有規定
    者外，不得作為證據。被告以外之人於審判外之陳述，雖不
    符前四條之規定，而經當事人於審判程序同意作為證據，法
    院審酌該言詞陳述或書面陳述作成時之情況，認為適當者，
    亦得為證據。當事人、代理人或辯護人於法院調查證據時，
    知有第一百五十九條第一項不得為證據之情形，而未於言詞
    辯論終結前聲明異議者，視為有前項之同意。刑事訴訟法第
    一百五十九條第一項、第一百五十九條之五分別定有明文。
    經查，證人即屋主黃朝盛、賭客何建昌、黃蔡秀鑾、胡文榮
    、楊永基、邱富聰、翁松、胡文忠、林昭源、張道杉、邱乾
    舜、王珍珍、鄭慶鴻、林紹堂、許正惠、何東成、陳林秀英
    、李性村、賴金安、許志能、黃明通、胡明築、莊謹泉、阮
    鳴紅、方秀鐶於警詢時之證述，雖屬被告以外之人於審判外
    之言詞陳述，為傳聞證據，然經本院於審理時當庭直接提示
    而為合法之調查，被告未於言詞辯論終結前聲明異議，本院
    復審酌該等言詞陳述均係由證人出於自由意識而陳述，並無
    非法取證之情況，依刑事訴訟法第一百五十九條之五之規定
    ，認上開證人於警詢時之證述，應得採為認定本件犯罪事實
    所憑之證據。
二、上開事實，迭經被告甲○○於警詢、偵訊、本院審理時坦承
    不諱，核與證人黃朝盛、何建昌、黃蔡秀鑾、胡文榮、楊永
    基、邱富聰、翁松、胡文忠、林昭源、張道杉、邱乾舜、王
    珍珍、鄭慶鴻、林紹堂、許正惠、何東成、陳林秀英、李性
    村、賴金安、許志能、黃明通、胡明築、莊謹泉、阮鳴紅、
    方秀鐶於警詢時，證述之情節，大致相符，復有查獲現場照
    片十六幀在卷可稽，以及如附表所示之物、何建昌等人所有
    之賭資合計二十二萬七千八百元扣案為憑，足徵被告之自白
    確與事實相符。本件事證明確，被告意圖營利供給賭博場所
    、意圖營利聚眾賭博、在公眾得出入之場所賭博財物之犯行
    ，應堪認定。
三、按刑法第二百六十八條規定之「供給賭博場所」，係指提供
    特定處所供人從事賭博行為而言；所稱「聚眾賭博」，係指
    聚集不特定人參與賭博之行為。本件被告基於營利之意圖，
    提供黃朝盛位在彰化縣大村鄉○○路四一七巷八號之廢棄倉
    庫，供不特定人至該址賭博財物之行為，自與刑法第二百六
    十八條之意圖營利供給賭博場所罪及聚眾賭博罪之構成要件
    相當。是核被告所為，係犯刑法第二百六十八條前段之意圖
    營利供給賭博場所罪、同條後段之意圖營利聚眾賭博罪、同
    法第二百六十六條第一項前段之在公眾得出入之場所賭博財
    物罪。又被告以一行為同時觸犯在公眾得出入之場所賭博財
    物罪、意圖營利供給賭博場所罪、聚眾賭博罪等三罪名，為
    想像競合犯，依刑法第五十五條規定，應從一情節較重之意
    圖營利聚眾賭博罪處斷。爰審酌被告甫因幫助犯意圖營利聚
    眾賭博罪，經本院於九十六年八月六日以九十六年度彰簡字
    第七○八號判處有期徒刑二月確定在案，此有臺灣彰化地方
    法院檢察署刑案資料查註紀錄表及臺灣高等法院被告前案紀
    錄表、上開刑事判決書各一份在卷可考，雖不構成累犯，然
    其竟再犯相同罪名之本案，顯不知悔改，及其犯罪之動機、
    目的、所生危害，暨犯罪後坦承犯行，態度尚屬良好等一切
    情狀，量處如主文所示之刑，並諭知易科罰金之折算標準。
    扣案如附表編號一至五所示之賭博器具，為員警當場查獲之
    賭博器具，均應依刑法第二百六十六條第二項規定，不問屬
    於犯人與否，宣告沒收；另扣案如附表編號六至十二所示之
    物，均係屬被告所有，其中如附表編號六至十所示之物，係
    供其犯本件賭博所用之物，如附表編號十一、十二所示之物
    ，則係其犯本件賭博所得之物，業據被告供承在卷（本院卷
    第二四頁），均應依刑法第三十八條第一項第二款規定，宣
    告沒收。至於賭客何建昌等人身上查扣之賭資現金合計二十
    二萬七千八百元，均係賭客何建昌等人所有，且非屬在賭檯
    或兌換籌碼處之財物，業經被告供陳明確，復經證人何建昌
    等人於警詢時，分別證述無訛，該部分賭資既非被告所有之
    物，亦非屬違禁物，爰不予宣告沒收，附此敘明。
據上論斷，應依刑事訴訟法第二百九十九條第一項前段，刑法第
二百六十六條第一項前段、第二項、第二百六十八條、第五十五
條、第四十一條第一項前段，刑法施行法第一條之一第一項、第
二項前段，判決如主文。
本案經檢察官蔡曉崙到庭執行職務。
中    華    民    國    97    年    4     月    29    日
                        刑事第六庭    法  官  鄭舜元
以上正本證明與原本無異。
如不服本判決，應於判決送達後10日內，向本院提出上訴書狀，
上訴書狀應「敘述具體上訴理由」，並按他造當事人之人數附繕
本。「切勿逕送上級法院」。
中    華    民    國    97    年    4     月    29    日
                                      書記官  呂雅惠
 附表：扣案應沒收之物
┌──┬────────┬──┬─────┐
│編號│品  名          │單位│數量      │
├──┼────────┼──┼─────┤
│一  │            │顆  │5         │
├──┼────────┼──┼─────┤
│二  │瓷盤            │個  │1         │
├──┼────────┼──┼─────┤
│三  │鍋蓋            │個  │1         │
├──┼────────┼──┼─────┤
│四  │押注圖布        │張  │1         │
├──┼────────┼──┼─────┤
│五  │藤製推把        │支  │1         │
├──┼────────┼──┼─────┤
│六  │無線電對講機    │臺  │2         │
├──┼────────┼──┼─────┤
│七  │耳機            │組  │1         │
├──┼────────┼──┼─────┤
│八  │塑膠板凳        │張  │16        │
├──┼────────┼──┼─────┤
│九  │吊燈            │盞  │1         │
├──┼────────┼──┼─────┤
│十  │塑膠籃子        │個  │1         │
├──┼────────┼──┼─────┤
│十一│賭資現金        │元  │4000      │
├──┼────────┼──┼─────┤
│十二│抽頭金現金      │元  │1540      │
└──┴────────┴──┴─────┘
附錄：論罪科刑法條：
刑法第266條
在公共場所或公眾得出入之場所賭博財物者，處1千元以下罰金
。但以供人暫時娛樂之物為賭者，不在此限。
當場賭博之器具與在賭檯或兌換籌碼處之財物，不問屬於犯人與
否，沒收之。
刑法第268條
意圖營利，供給賭博場所或聚眾賭博者，處3年以下有期徒刑，
得併科3千元以下罰金。


司法院資訊處製作；財團法人民間司法改革基金會備份。
